# 不构成业务的企业合并现金流量表问题

提问人：王湘飞 时间：2020-05-18 08:41:00
陈老师@chenyiwei ，由于不构成业务（主要资产是存货）支付现金合并现金流量表是否作为购买商品反映；单体报表仍作为投资支付现金反映？如果涉及少数股东情况下，在现金流量表附表中在“其他”列示这样理解对吗，请您帮忙指正

回答人：chenyiwei
如果被收购方不构成业务，且主要资产为存货的（如房地产开发成本），合并报表层面可以将收购的现金流列入“购买商品、接受劳务支付的现金”。少数股东问题对现金流量表附表应无影响。